高雄高等行政法院裁定
　　　　　　　　　　　　　　　 九十四年度訴字第四０二號
原　　　告　怡達鐵路承攬運輸倉儲股份有限公司
代　表　人　甲○○
被　　　告　嘉義縣政府
代　表　人　乙○○縣長
上列當事人間因消防法事件，原告不服內政部中華民國九十四年
三月三十一日台內訴字第０九四０００二九四三號訴願決定，提
起行政訴訟。本院裁定如下：
    主　文
原告之訴駁回。
訴訟費用由原告負擔。
    理　由
一、按原告之訴，不備其他要件，其情形不可以補正者，行政法
    院應以裁定駁回之，行政訴訟法第一百零七條第一項第十款
    定有明文。次按，對已決定之訴願事件重行提起訴願者，訴
    願機關應為不受理之決定，訴願法第七十七條第七款亦規定
    明確。
二、本件原告起訴意旨略以：（一）被告所屬消防局安全檢查小
    組人員於民國（下同）九十三年四月五日檢查位於嘉義縣水
    上鄉粗溪村粗溪八十三號原告公司，認管理權人甲○○違反
    消防法，予以開單處罰。原告於九十三年十一月十五日，以
    訴願人原告，代表人甲○○，向內政部提起訴願，其當事人
    並無不合。因限期改善通知單載「管理權人甲○○」，非記
    載「受處罰人甲○○」，可見受罰單位乃原告公司，而非甲
    ○○，質言之，原告以原告公司為訴願人，甲○○為代理人
    ，當事人即為適格，惟內政部訴願決定並未明白指出，原告
    如此提起訴願，有如何當事人不適格之具體情形，自難謂合
    。（二）實體上之理由：原告公司成立於五十七年，而被告
    所屬消防局於九十三年四月五日裁定違反消防法之原告公司
    建物完工於六十五年四月，故建造當時依據合法程序取得相
    關證明文件並營業迄今。三十多年來歷經該局多次安檢作業
    ，從未接獲消防設備不合格要求改善之通知。該局於九十三
    年四月五日安檢時突然告知消防設備不足並提出改善之清單
    。查該等設備據估價，需新台幣（下同）六、七十萬元之鉅
    ，並要求一個月內限期改善。原告現今財務拮据，除維持三
    、四名員工之生計外，並繳納鉅額之房屋、地價、營業稅，
    實無力短期內籌措此等鉅款，誠然惶恐。原告公司週圍為鄉
    路○○道倉庫人煙罕至，自成一獨立單位。該棟建物為挑高
    八米以上之鋼骨磚造結構，計有六片大門四通八達，目前置
    放十多台織機與針車，並無違害安全之虞云云。
三、經查，原告因違反消防法事件，不服被告九十三年十一月二
    日府消預字第九三０００一三五三號處分書就其代表人（管
    理權人）甲○○所為罰鍰九千元之處分，向內政部提起訴願
    ，經該部以當事人不適格為由，於九十四年一月七日以台內
    訴字第０九三０００八九九四號訴願決定不受理在案，嗣原
    告就同一事件同一處分重複於九十四年一月十七日提起訴願
    ，亦經內政部以原告就同一事件同一處分重複提起訴願，認
    訴願不合法，於九十四年三月三十一日以台內訴字第０九四
    ０００二九四三號訴願決定訴願不受理，原告復提起本件行
    政訴訟，揆諸首揭法條之規定，於法即有未合，應予駁回。
    又依程序不合，實體不究之原則，原告之訴既因程序不合法
    ，予以駁回，其實體上之主張即無庸再予審究，併此明。
四、依行政訴訟法第一百零七條第一項第十款、第一百零四條、
    民事訴訟法第九十五條、第七十八條，裁定如主文。
中　　華　　民　　國　　九十四　　年　七　月　二十九　日
                  第二庭審判長法  官　呂　佳　徵
                              法  官　蘇　秋　津
                              法  官　林　勇　奮
以上正本係照原本作成。
如不服本裁定，應於裁定送達後十日內以書狀敘明理由，經本院
向最高行政法院提出抗告（須按對造人數附具繕本）；並應預繳
送達用掛號郵票六份（每份三十四元）。
中　　華　　民　　國　　九十四　　年　七　月　二十九　日
                              書記官　黃玉幸
